【裁判字號】    97,交聲,1460
【裁判日期】    980630
【裁判案由】    違反道路交通管理處罰條例聲明異議
【裁判全文】
臺灣士林地方法院交通事件裁定        97年度交聲字第1460號
    原處分機關  臺北市交通事件裁決所
    異  議  人
    即受處分人  豐亨實業有限公司
    法定代理人  王家竹
上列異議人即受處分人因違反道路交通管理處罰條例案件，對於
臺北市交通事件裁決所於民國97年9月17日所為之處分（原處分
案號：北市裁罰字第裁22-AV0000000號）聲明異議，本院裁定如
下：
    主  文
異議駁回。
    理  由
一、按交岔路口、公共汽車招呼站10公尺內、消防栓、消防車出
    入口5 公尺內不得臨時停車；又汽車駕駛人停車時，在禁止
    臨時停車處所停車，處新臺幣（下同）600 元以上1,200 元
    以下罰鍰，道路交通安全規則第111 條第1 項第2 款、道路
    交通管理處罰條例第56條第1 項第1 款，分別定有明文。次
    按臺北市災害期間緊急開放車輛停放規定第1 條第1 項第2
    款明定，臺北市政府於颱風或超大豪雨期間緊急開放車輛停
    放市區○○道路時，交岔路口、公共汽車招呼站10公尺內、
    消防栓前及消防通道、越堤道路兩側等處，仍禁止臨時停車
    。
二、原處分意旨略以：異議人即受處分人（下稱：異議人）豐亨
    實業有限公司所有之車牌號碼0207-TH 號一般自用小客車，
    於97年7 月28日上午8 時15分許，停放在臺北市○○區○○
    街45巷公告為列管消防通道禁止臨時停車之路段停車，經臺
    北市內湖分局康樂派出所員警舉發「在禁止臨時停車處所停
    車」之違規，爰依道路交通管理處罰條例第56條第1 項第1
    款之規定，裁處異議人罰鍰900 元。
三、異議意旨略以：97年7 月27日晚起中度颱風鳳凰侵襲全台，
    本島各縣市均宣佈停止上班上課，臺北市政府並透過媒體宣
    佈開放紅、黃線停車，異議人所有之車號0207-TH 號一般自
    用小客車停放於安泰街45巷紅線區域，惟28日上午8 時許颱
    風警報尚未解除之際，臺北市政府警察局內湖分局康樂派出
    所員警以該車停放於消防通道為由予以告發。然本件確實從
    電視上得知市府開放紅、黃線停車，但未言明消防通道等區
    域除外，本案顯屬媒體報導錯誤，市府未能及時澄清所致，
    市民受公共資訊誤導，以為可合法停車，非蓄意違規停車，
    倘再去歸咎民眾在颱風天未盡查證媒體報導之正確性誠屬過
    苛，且其人就在所停位置附近，若有妨礙可透過里長廣播通
    知駛離即可，爰對原處分不服，依法聲明異議云云。
四、經查：
(一)異議人所有之車牌號碼0207-TH 號一般自用小客車確有於前
    揭時間停放在劃設有紅色實線表示禁止臨時停車之消防通道
    之違規情事，為異議人所不否認，復有臺北市政府警察局北
    市警交大字第AV0000000 號舉發違反道路交通管理事件通知
    單影本1 紙在卷可稽，堪以認定。
(二)又查本件舉發地點臺北市○○區○○街45巷係屬消防通道；
    而臺北市政府因鳳凰颱風侵襲，為因應非常時期停車之需求
    ，於97年7 月27日發布紅、黃線暫時開放停車，並未包括消
    防通道等禁止臨時停車處等規定，此等乃為因應颱風期間之
    緊急措施，已實施多年並非首例，且為臺北市民眾所週知之
    事，異議人辯稱因媒體報導錯誤導致車輛停放於公告列管消
    防通道處，顯不足採。
(三)再者，道路交通安全規則規定，消防栓前或消防通道等處禁
    止臨時停車，其本意乃係為救災之需求所設置，領有駕駛執
    照之用路人應知悉此項規定之原意，縱使其不知臺北市災害
    期間緊急開放車輛停放規定中亦有同樣之規定，惟該條之立
    法目的相同，不得僅以其不知規定而加以卸責。況異議人亦
    自承其所停放之處所為消防通道，自不能以其停放之處未妨
    礙通行，且人就在附近，若有妨礙，可透過里長廣播通知駛
    離云云置辯，而置救災之安全於不顧。是異議人所為前開辯
    解均非可採，其於前揭時、地在禁止臨時停車處所停車之違
    規行為事證明確。
五、綜上所述，異議人確有於前揭時、地在禁止臨時停車處所停
    車之違規行為，從而原處分機關依道路交通管理處罰條例第
    56條第1 項第1 款之規定，裁處異議人罰鍰900 元，核無違
    誤，本件異議為無理由，應予駁回。
據上論斷，依道路交通案件處理辦法第19條，裁定如主文。
中    華    民    國    98    年    6     月  30      日
                  交通法庭法  官  李育仁
以上正本證明與原本無異。
如不服本裁定，應於送達後5日內，向本院提出抗告狀。
                          書記官  張茹茵
中    華    民    國    98    年    6     月  30      日


司法院資訊處製作；財團法人民間司法改革基金會備份。
